# 请教陈版：一体化存续金额

提问人：跨度防护 时间：2017-10-15 11:58:57
请教陈版：A收购B（A为B的子公司）持有的C51%股权，属于同一控制下企业合并，请教陈版：恢复一体化存续金额时，是将C的盈余公积、未分配利润100%恢复在A的合并报表中，而不是51%部分； 2 、合并分录，是“借：资本公积 贷：期末未分配利润”，还是“借：资本公积 贷：期初未分配利润”，发现做“借：资本公积 贷：期初未分配利润”报表是平的。

回答人：chenyiwei
1 、因为收购比例是51%，所以恢复比例也是51%，其余49%为少数股权。 2 、属于C公司以前年度留存收益的部分，恢复到年初未分配利润，属于本期损益的部分则直接在本期合并利润表中体现，不能直接恢复到期末未分配利润。

提问人：跨度防护 时间：2017-10-16 01:17:07
对于问题 2 ， 2015 年 11 月 30 日为收购日，在编制 2015 年合并报表时， 2015 年利润已并在当期报表中，是否意味着仅需将C公司 2014年末的未分配利润作为一体化存续金额恢复金额即可？但 2014 年未分配利润为-20万，即为负数，那么分录是否为“借：期初未分配利润 贷：资本公积”，还是“借：期初未分配利润 贷：盈余公积”？

回答人：chenyiwei
贷记资本公积。

提问人：跨度防护 时间：2017-10-16 13:12:59
1 、这个资本公积二级科目是股本溢价吗？ 2 、如果合并后，后期又有针对该公司收购少数股权购买价大于净资产份额，需要冲减资本公积的，是不可以冲减此处一体化存续产生的资本公积吧，因为一体化存续分录是滚存的。

回答人：chenyiwei
1 、是资本溢价。 2 、可以。